【裁判字號】    95,簡上,365
【裁判日期】    950522
【裁判案由】    毒品危害防制條例
【裁判全文】
臺灣高雄地方法院刑事判決             95年度簡上字第365號
上  訴  人  臺灣高雄地方法院檢察署檢察官
被      告  乙○○
                    現於台灣高雄第二監獄執行中
上列上訴人因被告違反毒品危害防制條例案件，不服本院高雄簡
易庭中華民國95年2 月27日94年度簡字第7050號所為第一審判決
（聲請簡易判決處刑書案號：臺灣高雄地方法院檢察署94年度毒
偵字第9095號），提起上訴並移送併案審理（95年度毒偵字第23
21號），本院管轄之第二審合議庭判決如下：
    主  文
原判決撤銷。
乙○○連續施用第二級毒品，累犯，處有期徒刑陸月，如易科罰
金，以佰元折算壹日。扣案之第二級毒品甲基安非他命伍包（
含殘渣包裝袋，驗後毛重拾伍點壹零公克），沒收銷燬之。
    事  實
一、乙○○曾於民國93年間因竊盜案件，經本院判處有期徒刑3
    月確定，於94年2 月13日執行完畢；又另於89年間因施用毒
    品案件，經本院裁定令入戒治處所施以強制戒治1 年，於91
    年9 月27日強制戒治期滿執行完畢自屏東戒治所釋放，並經
    臺灣高雄地方法院檢察署檢察官於91年12月19日以91年度戒
    毒偵字第1177號為不起訴處分確定在案。詎乙○○仍不知悔
    改，竟於上開強制戒治執行完畢釋放後5 年內，基於施用第
    二級毒品甲基安非他命之概括犯意，自94年05月23日起至95
    年1 月15日止，在高雄縣六龜鄉山上某處，以將第二級毒品
    甲基安非他命置入玻璃球內自下方燒烤吸食燃燒煙霧之方式
    ，連續施用甲基安非他命多次，嗣分於94年05月28日17時10
    分許，在高雄縣旗山鎮○○○路13巷1 號前空地，為警查獲
    ，並扣得其所有供其施用之第二級毒品甲基安非他命5 包〔
    驗後毛重15.10 公克〕及於95年1 月20日7 時20分，為警在
    高雄縣六龜鄉荖濃村直賴地區○○○○路上，因另案通緝為
    警查獲，經採尿液送驗呈甲基安非他命陽性反應，始知悉上
    情。
二、案經高雄縣政府警察局旗山分局報請台灣高雄地方法院檢察
    署檢察官偵查後聲請簡易判決處刑，及高雄縣警察局六龜分
    局報請同署檢察官移送併案審理。
    理  由
一、上揭事實，業據被告於本院審理中坦承不諱，且其於94年5
    月28日及95年1 月20日所採驗之尿液，分別送請台灣檢驗科
    技股份有限公司檢驗，結果均呈第二級毒品甲基安非他命之
    陽性反應，此有該公司濫用藥物尿液檢驗報告2 紙在卷足稽
    。另扣案晶體5 小包經送高雄醫學大學附設中和紀念醫院鑑
    定，確屬第二級毒品甲基安非他命，此有該院95年1 月3 日
    編號第0000-000至704 號號檢驗報告5 紙在卷可證，足認被
    告上開自白確與事實相符，堪予採信。
二、又被告前因施用毒品案件，經本院裁定送強制治後，於91年
    9 月27日強制戒治期滿執行完畢釋放，此有台灣高等法院被
    告前案紀錄表1 份在卷可參，是以被告於強治戒治執行完畢
    釋放後5 年內，再為本件施用毒品犯行，自應依法論罪科刑
    。綜上，本件事證明確，被告犯行堪以認定。
三、查甲基安非他命係毒品危害防制條例第2 條第2 項第2 款所
    稱之第二級毒品，核被告所為，係犯毒品危害防制條例第10
    條第2 項之施用第二級毒品罪。其持有第二級毒品後進而施
    用，持有之低度行為為施用毒品之高度行為所吸收，不另論
    罪。又被告先後數次施用第二級毒品犯行，時間緊接、手法
    相同，顯係觸犯構成要件相同之罪，為連續犯，應依刑法第
    56條之規定，論以一罪，並加重其刑；又被告於93間因竊盜
    案件，經本院判處有期徒刑3 月確定，於94年2 月13日執行
    完畢；此有台灣高等法院被告前案紀錄表附卷可參，其於有
    期徒刑執行完畢後5 年以內再犯本件有期徒以上之罪，為累
    犯，應依法加重其刑。上開2 種以上刑之加重，並依法遞加
    之。另檢察官雖僅就被告於94年5 月23日至同年5 月28日某
    時止之犯行起訴，惟其餘被告所為施用第二級毒品部分既與
    經起訴之部分有連續犯之裁判上一罪之關係，又經檢察官移
    送併案審理，已如前述，本院自應一併予以審判。
四、原審予以論罪科刑，固非無見，惟原審僅就被告於94年5 月
    23日至同年5 月28日某時止施用第二級毒品之犯行加以審判
    ，而未及就被告所為其他具連續犯之裁判上一罪之部分一併
    審理，容有未洽。上訴人就此部分提起上訴，非無理由，爰
    由本院將原判決予以撤銷，另為適法之判決。本院審酌被告
    前已因施用毒品案件經戒治執行完畢，本應徹底戒除毒癮，
    不料其竟仍繼續施用毒品，顯見其毫無戒除毒害之心，實應
    將之長期隔離日常所處環境，以求斷絕毒害之誘惑，惟念其
    施用毒品乃自戕一己之身體健康，行為本身對社會所造成之
    危害並非嚴重，且犯後坦承犯行等一切情狀，量處如主文所
    示之刑，並諭知易科罰金之折算標準。扣案晶體5 包，經送
    高雄醫學大學附設中和紀念醫院鑑定，係屬第二級毒品甲基
    安非他命（含包裝袋驗後毛重15.10 公克〕，包裝袋部分因
    仍含有微量之殘渣毒品與毒品難以析離，皆同視為毒品，爰
    依毒品危害防制條例第18條第1 項前段，均沒收銷燬之；另
    鑑驗耗用部分因已滅失，故不另宣告沒收銷燬。
五、據上論斷，應依刑事訴訟法第455 條之1 第1 項、第3 項、
    第369 條第1 項前段、第364 條、第299 條第1 項前段，毒
    品危害防制條例第10條第2 項、第18條第1 項前段，刑法第
    11條、第47條、第56條、第41條第1 項前段，罰金罰鍰提高
    標準條例第2 條，判決如主文。
本案經檢察官甲○○到庭執行職務。
中    華    民    國    95    年    5     月    22    日
              刑事第二庭  審判長法  官  邱永貴
                                法  官  高思大
                                法  官  陳銘珠
不得上訴。
以上正本證明與原本無異。
中    華    民    國    95    年    5     月    22    日
                                書記官  黃美玲
附錄：毒品危害防制條例第10條第2項
施用第二級毒品者，處 3 年以下有期徒刑。


司法院資訊處製作；財團法人民間司法改革基金會備份。
